Codigo utilizado para criação de artigos, foi um trabalho focado na exploratoria de dados sobre o volume mensal de transções em dolares.

Pacotes
```{r}
library(stringr)
library(tibble)
library(dplyr)
library(fpp3)
library(e1071)
library(forecast)
library(ggplot2)
library(car)
library(nortest)
library(FinTS)
library(urca)
library(tseries)
library(seastests)
library(trend)
```

Dados

```{r}
dados_orig = read.table("F:/Faculdade/Mestrado/Orientação/Dissertação/Eth.txt", header = T, sep = "\t", encoding = "utf-8")
```

Arrumando as datas dos dados

```{r}
df_dia = str_sub(dados_orig$Date ,start = 5, end = 6)
df_mes = str_sub(dados_orig$Date ,start = 1,end = 3)
df_ano = str_sub(dados_orig$Date ,start = 9, end = 12)
df_mes= str_replace_all(df_mes,c("Jan"="01","Feb"="02","Mar"="03","Apr"="04","May"="05","Jun"="06","Jul"="07","Aug"="08","Sep"="09","Oct"="10","Nov"= "11","Dec"="12"))
datas = as.data.frame(str_c(df_ano,df_mes,df_dia,sep="/"))
```

Colocando o formato dos volumes para ser utilizado na serie do temporal

```{r}
Volume = (dados_orig$Volume)
Volume = str_replace_all(Volume,"[$,]","")
Volume = as.numeric(Volume)
```

Organizando as colunas organizadas em um novo dataframe

```{r}
df = cbind(datas,Volume)
colnames(df) = c("Data","volume")
```

Mutando a coluna para o formato date

```{r}
df = df %>% mutate(Data = as_date(Data))
df_serie = df %>% mutate(Data = yearmonth(Data))
df_serie = df_serie  %>% group_by(Data) %>% summarise(volume = sum(volume))
df_serie = df_serie %>% as_tsibble(index = Data)
```

Criando um novo arquivo para os proximos trabalhos envolvendo o volume

```{r}
write.table(x = df ,file = "Volumeethereum.txt", sep = "\t", dec = ".", row.names = FALSE, col.names = TRUE, append = FALSE)
```

Analise de dados

Dando uma primeira olhada na serie utilizando um grafico

```{r}
ggplot(data= df_serie, aes(x= Data , y = volume)) + geom_line()+ labs(title = "")+ xlab("Meses")+ ylab("Dólares") +
  theme(axis.text.x = element_text(color = "grey20", size =30, angle = 0, hjust = .5, vjust = .5, face = "plain"),
        axis.text.y = element_text(color = "grey20", size = 30, angle = 0, hjust = 1, vjust = 0, face = "plain"),  
        axis.title.x = element_text(color = "grey20", size = 40, angle = 0, hjust = .5, vjust = 0, face = "plain"),
        axis.title.y = element_text(color = "grey20", size = 40, angle = 90, hjust = .5, vjust = .5, face = "plain"))
```

Utilizando o boxplot e histograma para ajudar graficamente a compreender a serie

Boxplot
```{r}
ggplot(data= df_serie, aes(y = volume))  + geom_boxplot()+ labs(title = )+ xlab("")+ ylab("Volume") +
  theme(axis.text.x = element_text(color = "grey20", size =15, angle = 0, hjust = .5, vjust = .5, face = "plain"),
        axis.text.y = element_text(color = "grey20", size = 15, angle = 0, hjust = 1, vjust = 0, face = "plain"),  
        axis.title.x = element_text(color = "grey20", size = 20, angle = 0, hjust = .5, vjust = 0, face = "plain"),
        axis.title.y = element_text(color = "grey20", size = 20, angle = 90, hjust = .5, vjust = .5, face = "plain"),
        plot.title = element_text(size = 30, hjust=0.5))
```

Histograma
```{r}
ggplot(data= df_serie, aes(y = volume))  + geom_histogram()+ labs(title = )+ xlab("")+ ylab("Volume") +
  theme(axis.text.x = element_text(color = "grey20", size =15, angle = 0, hjust = .5, vjust = .5, face = "plain"),
        axis.text.y = element_text(color = "grey20", size = 15, angle = 0, hjust = 1, vjust = 0, face = "plain"),  
        axis.title.x = element_text(color = "grey20", size = 20, angle = 0, hjust = .5, vjust = 0, face = "plain"),
        axis.title.y = element_text(color = "grey20", size = 20, angle = 90, hjust = .5, vjust = .5, face = "plain"),
        plot.title = element_text(size = 30, hjust=0.5))

```



Como o coeficiente de variação não é uma função nativa do R foi criado a função manualmente

```{r}
cv = function(x){
        coef = (sd(x, na.rm = T )/mean(x, na.rm = T))*100
        return(coef)
}
```

Analisando as metricas da serie

```{r}
summary(df_serie$volume)
var(df_serie$volume)
sd(df_serie$volume)
cv(df_serie$volume)
skewness(df_serie$volume, na.rm = T)
kurtosis(df_serie$volume, na.rm = T)
```

Teste de normalidade pra ver se os dados são normalmente distribuídos, foi utilizado mais de um teste para confirmar a teoria

```{r}
# Normalidade
jarque.bera.test(na.omit(df_serie$volume))
# shapiro test
shapiro.test(df_serie$volume)
# Anderson-Darling
ad.test(df_serie$volume)
```

Como os dados não apresentam a normalidade, continuando as analise com os graficos os quais foram usados para corroborar com os testes para analise da normalidade da serie

```{r}
qqnorm(df_serie$volume, main = "Volume de Etherium - Normal Q-Q plot") 
qqline(df_serie$volume)
```

Decompondo a serie para testar a analise de sazonalidade e tendencia, multiplicativo e aditivo

Multiplicativo

```{r}
dcmp_m <- df_serie %>% model(STL(volume ~ trend(window = 12) + 
                           season(window = "periodic"),robust = TRUE, "multiplicative"))
dcmp_m %>% components()
```

Grafico da decomposição multiplicativa

```{r}
dcmp_m %>% components()%>% autoplot() + labs(title = "")+ xlab("Meses")+ ylab("Dólares") +
  theme(axis.text.x = element_text(color = "grey20", size =30, angle = 0, hjust = .5, vjust = .5, face = "plain"),
        axis.text.y = element_text(color = "grey20", size = 30, angle = 0, hjust = 1, vjust = 0, face = "plain"),  
        axis.title.x = element_text(color = "grey20", size = 40, angle = 0, hjust = .5, vjust = 0, face = "plain"),
        axis.title.y = element_text(color = "grey20", size = 40, angle = 90, hjust = .5, vjust = .5, face = "plain"))
```

Aditivo

```{r}
dcmp_a <- df_serie %>% model(STL(volume ~ trend(window = 12) + 
                           season(window = "periodic"),robust = TRUE, "additive))
dcmp_a %>% components()
```

Grafico da decomposição multiplicativa

```{r}
dcmp_a %>% components()%>% autoplot() + labs(title = "")+ xlab("Meses")+ ylab("Dólares") +
  theme(axis.text.x = element_text(color = "grey20", size =30, angle = 0, hjust = .5, vjust = .5, face = "plain"),
        axis.text.y = element_text(color = "grey20", size = 30, angle = 0, hjust = 1, vjust = 0, face = "plain"),  
        axis.title.x = element_text(color = "grey20", size = 40, angle = 0, hjust = .5, vjust = 0, face = "plain"),
        axis.title.y = element_text(color = "grey20", size = 40, angle = 90, hjust = .5, vjust = .5, face = "plain"))
```

Graficos das subseries e o boxplot por mes e ano, colaborando com as apresentação graficas da decomposições

Subseries

```{r}
df_serie %>% gg_subseries(volume) + ylab("Dólares") +
  ggtitle("")+ xlab("Anos") + theme(axis.text.x = element_text(color = "grey20", size = 30, angle = 0, hjust = .5, vjust = .5, face = "plain"),
                                    axis.text.y = element_text(color = "grey20", size = 30, angle = 0, hjust = 1, vjust = 0, face = "plain"),  
                                    axis.title.x = element_text(color = "grey20", size = 40, angle = 0, hjust = .5, vjust = 0, face = "plain"),
                                    axis.title.y = element_text(color = "grey20", size = 40, angle = 90, hjust = .5, vjust = .5, face = "plain"))
```

Boxplot 
```{r}
boxplot(df_serie$volume ~ df_an$Mes)
boxplot(df_serie$volume ~ df_an$Ano)
```

Agora realizando testes de sazonalidade, inicialmente utilizando ANOVA

Organizando os dados o dataframe para o ANOVA com blocos

Para os blocos que não iniciavam em janeiro e terminavam em dezembro, desenvolvi uma pequena função a qual criava repetições dos blocos para conseguir analisar corretamente.

Função

```{r}
Anos = function(x,k = 0){
  zn = rep(1,12)
  for (i in 2:x){
    zi = rep(i,12)
    zn = c(zn, zi)
  }
  if (k != 0) {
    v = x+1
    zz = rep(v,k)
    zn = c(zn, zz)
  }
  return(as.data.frame(as.factor(zn)))
}
```

Transformando a os dados para ser utilizado no ANOVA

```{r}
df_anova = cbind(as.data.frame( str_split_fixed(df_serie$Data," ",n =2 )), 
              df_serie$volume)
x = Anos(6)
df_anova = cbind(df_anova,x)
colnames(df_anova) = c("Ano", "Mes", "Volume", "Bloco")
df_anova$Mes = as.factor(df_anova$Mes)
df_anova$Ano = as.factor(df_anova$Ano)
df_anova$Bloco = as.factor(df_anova$Bloco)
df_anova= as_tibble(df_anova)
df_anova
```

```{r}
anova = aov(Volume ~ Mes + Bloco, data = df_anova )
anova
```

Analisando o ANOVA

```{r}
summary(anova)
fitted.values(anova)
residuals(anova)
res = residuals(anova)
```

Olhando graficamente os residuos

```{r}
qqnorm(res, ylab = "Frequência", xlab = "Resíduos")
qqline(res, ylab = "Frequência", xlab = "Resíduos")
```


Agora para validar os resultados do ANOVA precisamos testar a normalidade, homocedasticidade e a independência dos residuos

```{r}
# Normalidade
jarque.bera.test(na.omit(res_ha))
# Homocedastidade
ArchTest(res_ha)
#teste de independência
Box.test(res_ha, lag = 10, type = "Ljung-Box")
```

Como um dos teste falha, é necessario utilizar o teste de Friedman para verificar a sazonalidade

```{r}
friedman.test(df_anova$Volume,df_anova$Mes, df_anova$Bloco)
```

Realizando outros dois teste de sazonalidade

```{r}
qs(df_an$Volume, freq = 12)
wo(df_an$Volume, freq = 12)
```

Agora realizando teste de Tendencia, para a confirmação da tendencia apresentada na decomposição.

```{r}
#Cox and Stuart Trend Test
cs.test(df_an$Volume)
#Mann-Kendall Trend Test
rank.test(df_an$Volume, "left.sided")
# Wald-Wolfowitz
runs.test(df_an$Volume, "left.sided")
```

Agora para a compração de modelos primeiro foi transformado para log da serie.

```{r}
df_log = df_serie
df_log$volume = log(df_serie$volume)
```

Analisando as metricas do log da serie

```{r}
summary(df_log$volume)
var(df_log$volume)
sd(df_log$volume)
cv(df_log$volume)
skewness(df_log$volume, na.rm = T)
kurtosis(df_log$volume, na.rm = T)
```

Teste de normalidade pra ver se os dados são normalmente distribuídos, foi utilizado mais de um teste para confirmar a teoria

```{r}
# Normalidade
jarque.bera.test(na.omit(df_log$volume))
# shapiro test
shapiro.test(df_log$volume)
# Anderson-Darling
ad.test(df_log$volume)
```

Transformando em uma serie temporal

```{r}
ts_serie = ts(df_log[,2],start = c(2015,8) ,frequency = 12 )
```

Separando entre teste e treino

```{r}
treino = window(ts_serie, start = c(2015,8), end = c(2021,4), frequency = 12)
teste =  window(ts_serie, start = c(2022,4), frequency = 12)
```

Foi utilizado a mesma seed em todos para melhor comparação

# Modelo Ingenuo

```{r}
set.seed(1234)
ing = rwf(treino, h = 12)
```

Summary

```{r}
summary(ing)
```

Residuos

```{r}
res_ing = residuals(ing)
summary(res_ing)
skewness(na.omit(res_ing))
kurtosis(na.omit(res_ing))
```

Grafico

```{r}
plot(res_ing)
hist(res_ing)
acf(na.omit(res_ing))
```

Teste nos residuos

```{r}
# Normalidade
jarque.bera.test(na.omit(res_ing))
# Homocedastidade
ArchTest(res_ing)
# Independência
Box.test(res_ing, lag = 10, type = "Ljung-Box")
```

Precisão

```{r}
accuracy(ing$mean,teste)
```

Previsão

```{r}
plot(ing, ylab = "Dólares", main="Método Média", fcol="white")
lines(fitted(ing), col="red")
lines(ing$mean, col="red", type="o")
```


# Modelo média

```{r}
set.seed(1234)
media = meanf(treino,h = 12)
```

Summary

```{r}
summary(media)
```

Residuos

```{r}
res_m = residuals(media)
summary(res_m)
skewness(res_m)
kurtosis(res_m)
```

Grafico

```{r}
plot(res_m)
hist(res_m)
acf(res_m)
```

Teste nos residuos

```{r}
# Normalidade
jarque.bera.test(na.omit(res_m))
# Homocedastidade
ArchTest(res_m)
# Independência
Box.test(res_m, lag = 10, type = "Ljung-Box")
```

Precisão

```{r}
accuracy(media$mean,teste)
```

Previsão

```{r}
plot(media, ylab = "Dólares", main="Método Média", fcol="white")
lines(fitted(media), col="red")
lines(media$mean, col="red", type="o")
```

Modelo drift

```{r}
set.seed(1234)
drift = rwf(treino, h = 12, drift = T)
```

Summary

```{r}
summary(drift)
```

Residuos

```{r}
res_d = residuals(drift)
summary(res_d)
skewness(na.omit(res_d))
kurtosis(na.omit(res_d))
```

Grafico

```{r}
plot(res_d)
hist(res_d)
acf(na.omit(res_d))

```

Teste nos residuos

```{r}
# Normalidade
jarque.bera.test(na.omit(res_d))
# Homocedastidade
ArchTest(res_d)
#teste de independência
Box.test(res_d, lag = 10, type = "Ljung-Box")
```

Precisão

```{r}
accuracy(drift$mean,teste)
```

Previsão

```{r}
plot(drift, ylab = "Dólares", main="Método Drift", fcol="white")
lines(fitted(drift), col="red")
lines(drift$mean, col="red", type="o")
```

# Modelo naive

```{r}
set.seed(1234)
naive = naive(treino, h=12)
```

Summary

```{r}
summary(naive)
```

Residuos

```{r}
res_n = residuals(naive)
summary(res_n)
skewness(na.omit(res_n))
kurtosis(na.omit(res_n))
```

Grafico

```{r}
plot(res_n)
hist(res_n)
acf(na.omit(res_n))
```

Teste nos residuos

```{r}
# Normalidade
jarque.bera.test(na.omit(res_n))
# Homocedastidade
ArchTest(res_n)
#teste de independência
Box.test(res_n, lag = 10, type = "Ljung-Box")

```

Precisão

```{r}
accuracy(naive$mean,teste)
```

Previsão

```{r}
plot(naive, ylab = "Dólares", main="Método Drift", fcol="white")
lines(fitted(naive), col="red")
lines(naive$mean, col="red", type="o")
```

# Modelo de holt-winter

```{r}
set.seed(1234)
holt_a = hw(treino,seasonal="additive",damped = FALSE)
holt_m = hw(treino,seasonal="multiplicative",damped = FALSE)
holt_da = hw(treino,seasonal="additive",damped = TRUE)
holt_dm = hw(treino,seasonal="multiplicative",damped = TRUE)
```

Summary
```{r}
summary(holt_a)
summary(holt_m)
summary(holt_da)
summary(holt_dm)
```

# Aditivo

Residuos

```{r}
res_ha = residuals(holt_a)
res_hda = residuals(holt_da)
summary(res_ha)
skewness(na.omit(res_ha))
kurtosis(na.omit(res_ha))
```

Damped

```{r}
summary(res_hda)
skewness(na.omit(res_hda))
kurtosis(na.omit(res_hda))
```

grafico

```{r}
plot(res_ha)
hist(res_ha)
acf(na.omit(res_ha))
```

Damped

```{r}
plot(res_hda)
hist(res_hda)
acf(na.omit(res_hda))
```

Teste dos residuos
```{r}
# Normalidade
jarque.bera.test(na.omit(res_ha))
# Homocedastidade
ArchTest(res_ha)
#teste de independência
Box.test(res_ha, lag = 10, type = "Ljung-Box")
```

Damped

```{r}

jarque.bera.test(na.omit(res_hda))
# Homocedastidade
ArchTest(res_hda)
#teste de independência
Box.test(res_hda, lag = 10, type = "Ljung-Box")
```

```{r}
prev_a <- holt_a %>% forecast(h = 12)
prev_a

prev_da <- holt_da %>% forecast(h = 12)
prev_da
```

precisão
```{r}
accuracy(prev_a$mean,teste)
accuracy(prev_da$mean,teste)
```


# Multiplicativo

Residuos
```{r}
res_hm = residuals(holt_m)
summary(res_hm)
skewness(na.omit(res_hm))
kurtosis(na.omit(res_hm))
```
 
Damped

```{r}
res_hdm = residuals(holt_dm)
summary(res_hdm)
skewness(na.omit(res_hdm))
kurtosis(na.omit(res_hdm))
```


Grafico

```{r}
plot(res_hm)
hist(res_hm)
acf(na.omit(res_hm))
```

Damped

```{r}
plot(res_hdm)
hist(res_hdm)
acf(na.omit(res_hdm))
```

Testes do residuos

```{r}
# Normalidade
jarque.bera.test(na.omit(res_hm))
# Homocedastidade
ArchTest(res_hm)
#teste de independência
Box.test(res_hm, lag = 10, type = "Ljung-Box")
```

Damped

```{r}
# Normalidade
jarque.bera.test(na.omit(res_hdm))
# Homocedastidade
ArchTest(res_hdm)
#teste de independência
Box.test(res_hdm, lag = 10, type = "Ljung-Box")
```

```{r}
prev_m <- holt_m %>% forecast(h = 12)
prev_m
prev_dm <- holt_dm %>% forecast(h = 12)
prev_dm
```

Precisão

```{r}
accuracy(prev_m$mean, teste)
accuracy(prev_dm$mean, teste)
```

Previsão
```{r}
plot(prev_a, ylab = "Dólares", main="Método Holt Aditivo", fcol="white")
lines(prev_a$fitted, lty=2, col="blue")
plot(prev_m, ylab = "Dólares", main="Método Holt Multiplicativo", fcol="white")
lines(prev_m$fitted, lty=2, col="red")
plot(prev_da, ylab = "Dólares", main="Método Holt Aditivo Amortecido", fcol="white")
lines(prev_a$fitted, lty=2, col="green")
plot(prev_dm, ylab = "Dólares", main="Método Holt Multiplicativo Amortecido", fcol="white")
lines(prev_m$fitted, lty=2, col="yellow")
```

# ARIMA

Para iniciar a criação do ARIMA, primeiro utilizaremos os teste ADF, dividindo em parte sazonal e não sazonal

Parte com sazonalidade
```{r}
adf.trends = ur.df(diff(serie, lag = 12), type = c("trend"), lags = 24 , selectlags = "AIC")
summary(adf.trends)

adf.drifts = ur.df(diff(serie, lag = 12), type = c("drift"), lags = 24 , selectlags = "BIC")
summary(adf.drifts)

adf.nones = ur.df(diff(serie, lag = 12), type = c("none"), lags = 24 , selectlags = "BIC")
summary(adf.nones)
```

1° Diferenciação

```{r}
adfd.trends = ur.df(diff(diff(serie, lag = 12)), type = c("trend"), lags = 24 , selectlags = "AIC")
summary(adfd.trends)

adfd.drifts = ur.df(diff(diff(serie, lag = 12)), type = c("drift"), lags = 24 , selectlags = "BIC")
summary(adfd.drifts)

adfd.nones = ur.df(diff(diff(serie, lag = 12)), type = c("none"), lags = 24 , selectlags = "BIC")
summary(adfd.nones)
```

Teste para confirmar o numero de diferenciações necessarias para ser utilizado

```{r}
nsdiffs(serie, test = "seas", alpha = 0.05) # mais usado
nsdiffs(serie, test = "ocsb", alpha = 0.05) #tem gente que diz que é o melhor
nsdiffs(serie, test = "hegy", alpha = 0.05) 
```

Parte sem sazonalidade

```{r}
adf.trend = ur.df(serie, type = c("trend") ,lags = 24 ,selectlags = "AIC")
summary(adf.trend)

adf.drift = ur.df(serie, type = c("drift"),lags = 24, selectlags = "BIC")
summary(adf.drift)

adf.none = ur.df(ts_serie, type = c("none"),lags = 24, selectlags = "BIC")
summary(adf.none)
```

1° diferenciação

```{r}

adfd.trend = ur.df(diff(serie), type = c("trend") ,lags = 24 ,selectlags = "AIC")
summary(adfd.trend)

adfd.drift = ur.df(diff(serie), type = c("drift"),lags = 24, selectlags = "BIC")
summary(adfd.drift)

adfd.none = ur.df(diff(serie), type = c("none"),lags = 24, selectlags = "BIC")
summary(adfd.none)
```

Para confirmar o numero de diferenciações da parte não sazonal

```{r}
ndiffs(serie, test = "adf", alpha = 0.05)
ndiffs(serie, test = "kpss", alpha = 0.05)
ndiffs(serie, test = "pp", alpha = 0.05)
```

Agora o plot da serie com e sem diferenciação, para observar a diferença

```{r}
plot(serie)
plot(diff(serie))
```

Agora plotando graficos ACF e PACF, para a avaliação da autocorrelação
```{r}
Acf(diff(serie,lags =12) , lag.max = 36)
Pacf(diff(serie,lags =12) , lag.max = 36)
```

Função pra analisar todos as possibilidades do modelo arima e posteiormente avaliar o melhor BIC (o menor valor) entre os modelos, mesmo com o ACF e PACF como eles são subjetivos prefiro testar de 0 a 3 todas as possibilidades para não ter problema com de deixar algum modelo de fora.

```{r}
T_arima = function(p = 0, d = 0,q = 0,P = 0, D = 0,Q = 0, y = 10, dados = treino){
  x = 0
  BIC = c()
  Modelos = c()
  for (w in 0:p){
    for (e in 0:q) {
      for (W in 0:P) {
        for (E in 0:Q) {
          x = x+1
          g = paste("Modelo numero:", x,w,d,e,W,D,E)
          tryCatch({
            set.seed(1234)
            mod = Arima(dados,order=c(w, d, e),seasonal=list(order=c(W,D, E), period=12))
            c = mod$bic
            }, error=function(e){cat("ERROR :",conditionMessage(e), "\n")})
          Modelos = c(Modelos,g)
          BIC = c(BIC,c)
          }
       }
    }
  }
  Tab_arima = as.data.frame(cbind(Modelos,BIC))
  Tab_arima$C = as.numeric(Tab_arima$BIC)
  Tab_arima = Tab_arima[order(BIC),]
  print(head(Tab_arima,y))
}
```

Utilizando a função acima que vai de 0 à  3 no p,q,P e Q e com d e D como 1, como analisado anteriormente como serão 256 modelos serão mostrados somente os 10 melhores nos resultados do BIC e iremos analisar o melhor entre eles.

```{r}
T_arima(3,1,3,3,1,3,10)
```


Alguns combinações apresentam problemas e para tentar resolver isso é necessario fazer eles a mão testando metodos quais são “Nelder-Mead”, “BFGS”, “CG”, “L-BFGS-B”, “SANN”, “Brent”. Mesmo assim alguns deles podem apresentar erro, dificilmente algum modelo que necessite de metodos apresentaram um melhor resultado, então os que deram problema não foram excluido da analise.

```{r}
set.seed(1234)
#mod75 = Arima(treino, optim.method =  "SANN",order=c(1, 1, 0),seasonal=list(order=c(2,1, 2), period=12))
mod76 = Arima(treino, optim.method =  "CG",order=c(1, 1, 0),seasonal=list(order=c(2,1, 3), period=12))
mod77 = Arima(treino, optim.method =  "CG",order=c(1, 1, 0),seasonal=list(order=c(3,1, 0), period=12))
mod78 = Arima(treino, optim.method =  "SANN",order=c(1, 1, 0),seasonal=list(order=c(3,1,1), period=12))
mod79 = Arima(treino, optim.method =  "CG",order=c(1, 1, 0),seasonal=list(order=c(3,1,2), period=12))
mod80 = Arima(treino, optim.method =  "CG",order=c(1, 1, 0),seasonal=list(order=c(3,1,1), period=12))
mod81 = Arima(treino, optim.method =  "Nelder-Mead",order=c(1, 1, 1),seasonal=list(order=c(0,1,0), period=12))

mod89 = Arima(treino, optim.method =  "Nelder-Mead",order=c(1, 1, 1),seasonal=list(order=c(2,1,1), period=12))

mod92 = Arima(treino, optim.method =  "CG",order=c(1, 1, 1),seasonal=list(order=c(2,1,3), period=12))
mod93 = Arima(treino, optim.method =  "Nelder-Mead",order=c(1, 1, 1),seasonal=list(order=c(3,1,0), period=12))
#mod94 = Arima(treino, optim.method =  "Brent",order=c(1, 1, 1),seasonal=list(order=c(3,1,1), period=12))
#mod95 = Arima(treino, optim.method =  "Brent",order=c(1, 1, 1),seasonal=list(order=c(3,1,2), period=12))
mod96 = Arima(treino, optim.method =  "SANN",order=c(1, 1, 1),seasonal=list(order=c(3,1,3), period=12))
mod97 = Arima(treino, optim.method =  "Nelder-Mead",order=c(1, 1, 2),seasonal=list(order=c(0,1,0), period=12))

mod107 = Arima(treino, optim.method =  "Nelder-Mead",order=c(1, 1, 2),seasonal=list(order=c(2,1,2), period=12))
#mod109 = Arima(treino, optim.method =  "Brent",order=c(1, 1, 2),seasonal=list(order=c(3,1,0), period=12))
#mod110 = Arima(treino, optim.method =  "Brent",order=c(1, 1, 2),seasonal=list(order=c(3,1,1), period=12))
mod111 = Arima(treino, optim.method =  "SANN",order=c(1, 1, 2),seasonal=list(order=c(3,1,2), period=12))
mod112 = Arima(treino, optim.method =  "SANN",order=c(1, 1, 2),seasonal=list(order=c(3,1,3), period=12))
mod113 = Arima(treino, optim.method =  "Nelder-Mead",order=c(1, 1, 3),seasonal=list(order=c(0,1,0), period=12))

mod123 = Arima(treino, optim.method =  "Nelder-Mead",order=c(1, 1, 3),seasonal=list(order=c(2,1,2), period=12))

#mod125 = Arima(treino, optim.method =  "Brent",order=c(1, 1, 3),seasonal=list(order=c(3,1,0), period=12))
#mod126 = Arima(treino, optim.method =  "Brent",order=c(1, 1, 3),seasonal=list(order=c(3,1,1), period=12))
#mod127 = Arima(treino, optim.method =  "Brent",order=c(1, 1, 3),seasonal=list(order=c(3,1,2), period=12))
#mod128 = Arima(treino, optim.method =  "Brent",order=c(1, 1, 3),seasonal=list(order=c(3,1,3), period=12))

mod144 = Arima(treino, optim.method =  "Nelder-Mead",order=c(2, 1, 0),seasonal=list(order=c(3,1,2), period=12))

mod153 = Arima(treino, optim.method =  "Nelder-Mead",order=c(2, 1, 1),seasonal=list(order=c(2,1,0), period=12))

mod155 = Arima(treino, optim.method =  "Nelder-Mead",order=c(2, 1, 1),seasonal=list(order=c(2,1,2), period=12))
mod156 = Arima(treino, optim.method =  "Nelder-Mead",order=c(2, 1, 1),seasonal=list(order=c(2,1,3), period=12))

mod161 = Arima(treino, optim.method =  "Nelder-Mead",order=c(2, 1, 2),seasonal=list(order=c(0,1,0), period=12))
mod162 = Arima(treino, optim.method =  "CG",order=c(2, 1, 2),seasonal=list(order=c(0,1,1), period=12))
mod163 = Arima(treino, optim.method =  "Nelder-Mead",order=c(2, 1, 2),seasonal=list(order=c(0,1,2), period=12))
mod164 = Arima(treino, optim.method =  "CG",order=c(2, 1, 2),seasonal=list(order=c(0,1,3), period=12))

mod176 = Arima(treino, optim.method =  "SANN",order=c(2, 1, 2),seasonal=list(order=c(3,1,3), period=12))

mod178 = Arima(treino, optim.method =  "Nelder-Mead",order=c(2, 1, 3),seasonal=list(order=c(0,1,1), period=12))
mod179 = Arima(treino, optim.method =  "Nelder-Mead",order=c(2, 1, 3),seasonal=list(order=c(0,1,2), period=12))
mod180 = Arima(treino, optim.method =  "Nelder-Mead",order=c(2, 1, 3),seasonal=list(order=c(0,1,3), period=12))

mod192 = Arima(treino, optim.method =  "SANN",order=c(2, 1, 3),seasonal=list(order=c(3,1,3), period=12))

mod219 = Arima(treino, optim.method =  "Nelder-Mead",order=c(3, 1, 1),seasonal=list(order=c(2,1,3), period=12))

mod225 = Arima(treino, optim.method =  "Nelder-Mead",order=c(3, 1, 2),seasonal=list(order=c(0,1,0), period=12))

mod228 = Arima(treino, optim.method =  "Nelder-Mead",order=c(3, 1, 1),seasonal=list(order=c(2,1,3), period=12))

mod232 = Arima(treino, optim.method =  "Nelder-Mead",order=c(3, 1, 2),seasonal=list(order=c(1,1,3), period=12))
mod233 = Arima(treino, optim.method =  "CG",order=c(3, 1, 2),seasonal=list(order=c(2,1,0), period=12))
mod234 = Arima(treino, optim.method =  "Nelder-Mead",order=c(3, 1, 2),seasonal=list(order=c(2,1,1), period=12))
mod235 = Arima(treino, optim.method =  "Nelder-Mead",order=c(3, 1, 2),seasonal=list(order=c(2,1,1), period=12))

mod240 = Arima(treino, optim.method =  "Nelder-Mead",order=c(3, 1, 2),seasonal=list(order=c(3,1,3), period=12))

mod244 = Arima(treino, optim.method =  "Nelder-Mead",order=c(3, 1, 3),seasonal=list(order=c(0,1,3), period=12))

mod249 = Arima(treino, optim.method =  "Nelder-Mead",order=c(3, 1, 3),seasonal=list(order=c(2,1,0), period=12))

mod251 = Arima(treino, optim.method =  "Nelder-Mead",order=c(3, 1, 0),seasonal=list(order=c(2,1,2), period=12))

mod255 = Arima(treino, optim.method =  "CG",order=c(3, 1, 3),seasonal=list(order=c(3,1,2), period=12))
mod256 = Arima(treino, optim.method =  "SANN",order=c(3, 1, 3),seasonal=list(order=c(3,1,3), period=12))
```
```{r}
#mod75$bic
mod76$bic
mod77$bic
mod78$bic
#mod79$bic
mod80$bic
mod81$bic

mod89$bic

mod92$bic
mod93$bic
#mod94 = Arima(treino, optim.method =  "Brent",order=c(1, 1, 1),seasonal=list(order=c(3,1,1), period=12))
#mod95 = Arima(treino, optim.method =  "Brent",order=c(1, 1, 1),seasonal=list(order=c(3,1,2), period=12))
mod96$bic
mod97$bic

mod107$bic
#mod109 = Arima(treino, optim.method =  "Brent",order=c(1, 1, 2),seasonal=list(order=c(3,1,0), period=12))
#mod110 = Arima(treino, optim.method =  "Brent",order=c(1, 1, 2),seasonal=list(order=c(3,1,1), period=12))
mod111$bic
mod112$bic
mod113$bic

mod123$bic

#mod125 = Arima(treino, optim.method =  "Brent",order=c(1, 1, 3),seasonal=list(order=c(3,1,0), period=12))
#mod126 = Arima(treino, optim.method =  "Brent",order=c(1, 1, 3),seasonal=list(order=c(3,1,1), period=12))
#mod127 = Arima(treino, optim.method =  "Brent",order=c(1, 1, 3),seasonal=list(order=c(3,1,2), period=12))
#mod128 = Arima(treino, optim.method =  "Brent",order=c(1, 1, 3),seasonal=list(order=c(3,1,3), period=12))

mod144$bic

mod153$bic

mod155$bic
mod156$bic

mod161$bic
mod162$bic
mod163$bic
mod164$bic

mod176$bic

mod178$bic
mod179$bic
#mod180$bic

mod192$bic

mod219$bic

mod225$bic

mod228$bic

mod232$bic
mod233$bic
mod234$bic
mod235$bic

mod240$bic

mod244$bic

mod249$bic

mod251$bic

mod255$bic
mod256$bic
```

agora analisando o modelo que obteve melhore resultado

```{r}
set.seed(1234)
mod2 = Arima(treino,order=c(0, 1, 0),seasonal=list(order=c(0,1,1), period=12))
```

Bic

```{r}
mod2$bic
```

Testes de normalidade, Homocedastidade e independência

```{r}
# Normalidade
jarque.bera.test(mod2$residuals)
# Homocedastidade
ArchTest(mod2$residuals,lags = 10)
#independência
Box.test(mod2$residuals,lag=10,type="Ljung-Box")
```

Previsão

```{r}
prev<-forecast::forecast(mod2, h=12, start = c(2020,8))
prev
```

Precisão

```{r}
accuracy(prev, teste)
```

Plot

```{r}
plot(forecast::forecast(mod2, h=12, level = 0.95))
```